臺灣高等法院刑事裁定
111年度毒抗字第572號
抗  告  人  
即  被  告  唐偉峰




上列抗告人因毒品危害防制條例案件，不服臺灣桃園地方法院中
華民國111年5月31日裁定（111年度毒聲字第674號），提起抗告
，本院裁定如下：
    主  文
抗告駁回。                                              
    理  由
一、原裁定意旨略以：抗告人即被告唐偉峰（下稱抗告人）基於
    施用第二級毒品之犯意，於㈠民國111年1月9日19時許在桃園
    市○○區○○街00號5樓以燒烤玻璃球吸食煙霧之方式、㈡111年1
    月24日14時22分許、㈢111年2月9日16時46分許、㈣111年2月2
    3日14時35分許在不詳地點以不詳方式，施用第二級毒品甲
    基安非他命共4次之事實（詳如附表所示），業據抗告人於
    警詢及偵查中坦承不諱，且有台灣尖端先進生技醫藥股份有
    限公司出具之濫用藥物檢驗報告、臺灣桃園地方檢察署施用
    毒品犯尿液檢體監管紀錄表在卷可憑，足認抗告人上開任意
    性自白與事實相符，堪以採信，其上開施用第二級毒品之犯
    行，洵堪認定。又抗告人前因施用毒品案件，於105年12月2
    1日執行觀察、勒戒及強制戒治完畢，有本院被告前案紀錄
    表在卷可按，是抗告人本件施用4次毒品之犯行，距離其最
    近一次觀察、勒戒及強制戒治執行完畢釋放日，已逾3年。
    另抗告人前曾因販賣三級毒品未遂，經臺灣桃園地方檢察署
    檢察官於111年2月2日以110年度偵字第42435號提起公訴等
    情，有起訴書、本院被告前案紀錄表可稽，是檢察官主張抗
    告人將來可能入獄且附戒癮治療之緩起訴恐遭撤銷即非無憑
    ，而聲請裁定令抗告人入勒戒處所觀察、勒戒，於法有據，
    應予准許。依毒品危害防制條例第20條第3項、第1項、觀察
    勒戒處分執行條例第3條第1項規定，裁定應送勒戒處所觀察
    、勒戒等語。
二、抗告意旨略以：抗告人雖涉販賣三級毒品未遂，然法院尚未
    判決、執行，因此懇請得聲請戒癮治療或延期，抗告人亦願
    意改過自新，且近期亦無施用毒品，同時也有正常工作等情
    形。為此，提出抗告，請求撤銷原裁定云云。
三、按犯毒品危害防制條例第10條之罪者，檢察官應聲請法院裁
    定，令被告入勒戒處所觀察、勒戒，其期間不得逾2月；依
    前項規定為觀察、勒戒或強制戒治執行完畢釋放後，3年後
    再犯第10條之罪者，適用前2項之規定，109年1月15日修正
    公布、同年7月15日生效施行之毒品危害防制條例第20條第 
    1項、第3項定有明文。觀諸該條第3項之立法理由認施用毒
    品者具「病患性犯人」之特質，是為協助施用毒品者戒除毒
    癮復歸社會，對於經監獄監禁處遇後仍再犯之施用毒品者，
    更應恢復以機構內、外之治療協助其戒除毒癮，此即此次修
    正毒品危害防制條例第20條第3項關於所謂「3年後再犯」係
    何所指之立法真諦。換言之，現行毒品危害防制條例第20條
    第3項所謂之「3年後再犯」，只要本次再犯（不論修正施行
    前、後）距最近1次觀察、勒戒或強制戒治執行完畢釋放，
    已逾3年者，即該當之，不因其間有無犯第10條之罪經起訴
    、判刑或執行而受影響（最高法院109年度台上大字第3826
    號裁定意旨參照）。
四、經查：
  ㈠抗告人對於上開施用毒品犯行坦承不諱，且其為警所採集 之
    尿液檢體，經送驗結果，呈安非他命、甲基安非他命陽 性
    反應，有台灣尖端先進生技醫藥股份有限公司尿液檢體編 
    號:00000000、000000000、000000000、000000000之濫用 
    藥物檢驗報告共4份、臺灣桃園地方檢察署施用毒品犯尿液
    檢體監管紀錄表共4紙（見臺灣桃園地方檢察署111年度毒偵
    字第1577號卷第7頁至第9頁、111年度毒偵字第2441號卷第7
    頁至第9頁、111年度毒偵字第2442號卷第7頁至第9頁、111
    年度毒偵字第2443號卷第7頁至第9頁）在卷可稽，足認抗告
    人之自白與事實相符，其施用第二級毒品之犯行，應堪認定
    。又其前次強制戒治執行完畢為105年12月21日，已逾3年，
    有本院被告前案紀錄表（見本院卷第29頁）在卷可考，揆諸
    前揭規定及說明，抗告人自應令入勒戒處所觀察、勒戒。
　㈡檢察官是否給予抗告人為附命戒癮治療之緩起訴處分，應由
    其參酌刑法第57條所列事項及公共利益之維護，依職權判斷
    衡酌。凡經檢察官聲請且符合法定要件者，法院僅得為有限
    之低密度審查，除檢察官之判斷有重大明顯瑕疵，或其裁量
    權已萎縮至無聲請觀察、勒戒之餘地，法院原則上應尊重檢
    察官職權之行使，並據以裁定，尚無自由斟酌以其他方式替
    代或得以其他原因免予執行之權。是本件檢察官依據個案審
    酌後，聲請原審送勒戒處所觀察、勒戒，核無違反毒品危害
    防制條例之立法目的或悖於比例原則等濫用裁量權限之情形
    ，至於其裁量範圍內未依上開條例第24條，改以緩起訴處分
    方式轉介毒品施用者前往醫療院所治療，此非本院所得審酌
    之事項。
　㈢另抗告人既有取得毒品之管道，顯仍處於具有誘惑因子之環
    境中，且抗告人於緊密時間內多次施用第二級毒品，可徵其
    自制力薄弱，難認予抗告人繼續實施戒癮治療較施以觀察、
    勒戒更有助其遠離毒品誘引。綜上所陳，抗告意旨所執情由
    ，均非可採。
五、綜上，原審以抗告人確有施用第二級毒品甲基安非他命之犯
    行，依毒品危害防制條例第20條第3項、第1項及觀察勒戒處
    分執行條例第3條第1項規定，裁定令入勒戒處所觀察、勒戒
    ，核其認事用法，並無違誤或不當。抗告意旨猶執前詞提起
    抗告，為無理由，應予駁回。　
據上論斷，應依刑事訴訟法第412 條，裁定如主文。
中　　華　　民　　國　　111 　年　　6 　　月　　29　　日
                  刑事第三庭    審判長法　官  張惠立
                                      法　官  廖怡貞
                                      法　官  鄭昱仁
以上正本證明與原本無異。
不得再抗告。
                                      書記官  劉靜慧
中　　華　　民　　國　　111 　年　　6 　　月　　29　　日
附表：
編號 施用時間 施用地點 施用方式 採尿結果 證據資料 對應偵查案號 1 民國111年1月9日晚間7時許 桃園市○○區○○街00號5樓 燒烤玻璃球吸食煙霧 呈安非他命、甲基安非他命陽性反應（採尿時間：111年1月10日下午2時43分許） ⒈施用毒品犯採尿報到編號表、尿液檢體監管紀錄表（尿液檢體編號：000000000） ⒉台灣尖端先進生技醫藥股份有限公司111年1月27日濫用藥物檢驗報告 ⒊被告於偵查中之供述 桃園地檢111年度毒偵字第1577號 2 民國111年1月24日下午2時22分回溯120小時內某時許 不詳地點 不詳方式 呈安非他命、甲基安非他命陽性反應（採尿時間：111年1月24日下午2時22分許）  ⒈施用毒品犯採尿報到編號表、施用毒品犯尿液檢體監管紀錄表（尿液檢體編號：000000000） ⒉台灣尖端先進生技醫藥股份有限公司111年2月18日濫用藥物檢驗報告 桃園地檢111年度毒偵字第2441號 3 民國111年2月9日下午4時46分回溯120小時內某時許 不詳地點 不詳方式 呈安非他命、甲基安非他命陽性反應（採尿時間：111年2月9日下午4時46分許） ⒈施用毒品犯採尿報到編號表、施用毒品犯尿液檢體監管紀錄表（尿液檢體編號：000000000） ⒉台灣尖端先進生技醫藥股份有限公司111年2月25日濫用藥物檢驗報告 桃園地檢署111年度毒偵字第2442號 4 民國111年2月23日下午2時35分回溯120小時內某時許 不詳地點 不詳方式 呈安非他命、甲基安非他命陽性反應（採尿時間：111年2月23日下午2時35分許） ⒈施用毒品犯採尿報到編號表、施用毒品犯尿液檢體監管紀錄表（尿液檢體編號：000000000） ⒉台灣尖端先進生技醫藥股份有限公司111年3月11日濫用藥物檢驗報告 桃園地檢111年度毒偵字第2443號